臺灣臺北地方法院刑事判決　　　　　　 100年度易緝字第57號
公　訴　人　臺灣臺北地方法院檢察署檢察官
被　　　告　簡銘鋒
上列被告因毒品危害防制條例案件，經檢察官提起公訴（98年度
毒偵字第2910號），本院判決如下：
    主  文
簡銘鋒施用第二級毒品，累犯，處有期徒刑柒月。扣案第二級毒
品甲基安非他命壹包（原淨重零點九八三零公克，取樣零點零零
零三公克鑑驗用罄，驗餘淨重零點九八二七公克）沒收銷燬之，
包裝袋壹個（重零點三八公克）沒收。
    事  實
一、簡銘鋒曾因施用毒品案件，經臺灣士林地方法院90年度毒聲
    字第319 號裁定送觀察、勒戒，因認無繼續施用毒品之傾向
    ，經臺灣士林地方法院檢察署檢察官90年度毒偵緝字第89號
    處分不起訴確定；又犯施用第一級、第二級毒品案件，經臺
    灣士林地方法院以92年度毒聲字第356 號裁定令入戒治處所
    施以強制戒治，嗣因法律修正而於民國93年1 月9 日釋放出
    所，同案復經同院以92年度訴字第256 號刑事判決判處有期
    徒刑11月、6 月，應執行有期徒刑1 年4 月確定；另因妨害
    公務、竊盜案件，經臺灣士林地方法院90年度易字第221 號
    刑事判決判處有期徒刑8 月、7 月，應執行有期徒刑1 年2
    月確定，因竊盜案件，經同院91年度易緝字第68號刑事判決
    判處有期徒刑8 月確定，此3 罪經臺灣高等法院93年度聲字
    第1283號裁定應執行有期徒刑1 年9 月；簡銘鋒於91年10月
    1 日入監接續執行前揭5 罪，於94年11月4 日縮短刑期假釋
    出監，經臺灣宜蘭地方法院94年度聲字第689 號裁定假釋期
    間付保護管束，保護管束期間至95年3 月26日屆滿，假釋未
    經撤銷，視為執行完畢（此部分構成累犯）。嗣簡銘鋒因於
    97年12月13日、97年10月29日、98年7 月7 日、98年3 月13
    日犯施用第二級毒品等案件，經臺灣士林地方法院98年度審
    簡字第401 號刑事簡易判決、98年度審簡字第405 號刑事簡
    易判決、98年度審簡字第898 號刑事簡易判決各判處有期徒
    刑6 月、98年度審易字第1379號刑事判決判處有期徒刑7 月
    ，分別確定在案，現在監執行中。
二、簡銘鋒仍不知戒除毒癮，基於施用第二級毒品甲基安非他命
    之犯意，於98年6 月30日晚間7 時許，在臺北市南港區○○
    ○路○ 段204 號3 樓住處，以玻璃球裝盛甲基安非他命結晶
    體、點火燒烤吸食煙霧之方式，施用甲基安非他命1 次。嗣
    於同年7 月1 日晚間10時20分許，為在臺北市○○區○○路
    4 段101 巷口，經警攔檢並在其車牌號碼X9-2268 號自用小
    客車上扣得第二級毒品甲基安非他命1 包（原淨重0.9830公
    克，取樣0.0003公克鑑驗用罄，驗餘淨重0.9827公克，外包
    裝袋1 個重0.38公克），並採尿送驗呈安非他命陽性反應，
    乃查悉上情。
三、案經新北市政府警察局淡水分局移請臺灣臺北地方法院檢察
    署檢察官偵查起訴。
    理  由
一、前開犯罪事實，業據被告簡銘鋒於警詢時、偵訊中及本院審
    理中坦承不諱（見偵查卷第14、37頁、本院卷第25頁），被
    告為警查獲後所採集之尿液，經以氣相層析質譜儀檢驗結果
    ，呈安非他命陽性反應，此有臺灣檢驗科技股份有限公司濫
    用藥物檢驗報告附卷足憑（見偵查卷第48頁），又被告為警
    查獲時所扣得白色晶體1 包（原淨重0.9830公克，取樣0.00
    03公克鑑驗用罄，驗餘淨重0.9827公克，外包裝袋1 個重0.
    38公克），經以氣相層析質儀分析法檢驗結果，呈含第二級
    毒品甲基安非他命成分，有交通部民用航空局航空醫務中心
    毒品鑑定通知書1 份附卷可考（見偵查卷第44頁），復有該
    包白色晶體扣案可佐（見偵查卷第7 至10頁），足認被告確
    於為警採尿前96小時內之某時（不含查獲後至採尿前之時間
    ），有施用甲基安非他命之犯行。綜上，堪認被告自白與事
    實相符，可以採信。又查被告曾因施用毒品案件，經臺灣士
    林地方法院90年度毒聲字第319 號裁定送觀察、勒戒，因認
    無繼續施用毒品之傾向，經臺灣士林地方法院檢察署檢察官
    90年度毒偵緝字第89號處分不起訴確定；又犯施用第一級、
    第二級毒品案件，經臺灣士林地方法院以92年度毒聲字第35
    6 號裁定令入戒治處所施以強制戒治，嗣因法律修正而於93
    年1 月9 日釋放出所，同案復經同院以92年度訴字第256 號
    刑事判決判處有期徒刑11月、6 月，應執行有期徒刑1 年4
    月確定；嗣被告於97年12月13日、97年10月29日、98年7 月
    7 日、98年3 月13日屢犯施用第二級毒品案件，經臺灣士林
    地方法院98年度審簡字第401 號刑事簡易判決、98年度審簡
    字第405 號刑事簡易判決、98年度審簡字第898 號刑事簡易
    判決各判處有期徒刑6 月、98年度審易字第1379號刑事判決
    判處有期徒刑7 月，分別確定在案，現在監執行中等情，有
    臺灣高等法院被告前案紀錄表附卷可參（見本院卷第1 至22
    頁）。是被告雖於前次強制戒治執行完畢釋放後5 年後犯本
    件施用毒品之罪，惟按毒品危害防制條例於92年7 月9 日修
    正公布，自93年1 月9 日施行，其中第20條、第23條將施用
    毒品之刑事處遇程序，區分為「初犯」及「5 年內再犯」、
    「5 年後再犯」；依其立法理由之說明：「初犯」，經觀察
    、勒戒或強制戒治後，應為不起訴處分或不付審理之裁定；
    經觀察、勒戒或強制戒治執行完畢釋放後，「5 年內再犯」
    者，因其再犯率甚高，原實施之觀察、勒戒及強制戒治既已
    無法收其實效，爰依法追訴或裁定交付審理。至於經觀察、
    勒戒或強制戒治執行完畢釋放後，「5 年後再犯」者，前所
    實施之觀察、勒戒或強制戒治已足以遮斷其施用毒品之毒癮
    ，為期自新及協助其斷除毒癮，仍適用「初犯」規定，先經
    觀察、勒戒或強制戒治之程序；從而依修正後之規定，僅限
    於「初犯」及「5 年後再犯」2 種情形，始應先經觀察、勒
    戒或強制戒治程序；倘被告於5 年內已再犯，經依法追訴處
    罰，縱其第3 次（或第3 次以上）再度施用毒品之時間，在
    初犯經觀察、勒戒或強制戒治執行完畢釋放5 年以後，已不
    合於「5 年後再犯」之規定，且因已於「5 年內再犯」，顯
    見其再犯率甚高，原實施觀察、勒戒或強制戒治，已無法收
    其實效，即應依該條例第10條處罰（最高法院95年度第7 次
    刑事庭會議、97年度第5 次刑事庭先後著有決議可資參照）
    。是被告於前次強制戒治執行完畢釋放後5 年內，即曾再犯
    用毒品之罪，經法院判刑確定，現在監執行中，是揆諸前揭
    最高法院決議意旨，被告之再犯率甚高，原實施之觀察、勒
    戒或強制戒治已難收其實效，故本案無庸再送觀察、勒戒或
    強制戒治，應逕科以刑罰處罰。綜上，本案事證明確，被告
    於前揭時、地有施用甲基安非他命之犯行，洵堪認定，應依
    法論罪科刑。
二、核被告所為，係犯毒品危害防制條例第10條第2 項施用第二
    級毒品罪。其持有第二級毒品之低度行為為施用毒品之高度
    行為所吸收，不另論罪。又承前所述，被告曾因施用毒品案
    件，經臺灣士林地方法院92年度訴字第256 號刑事判決判處
    有期徒刑11月、6 月，應執行有期徒刑1 年4 月確定；另因
    妨害公務、竊盜案件，經臺灣士林地方法院90年度易字第22
    1 號刑事判決判處有期徒刑8 月、7 月，應執行有期徒刑1
    年2 月確定，因竊盜案件，經同院91年度易緝字第68號刑事
    判決判處有期徒刑8 月確定，此3 罪經臺灣高等法院93年度
    聲字第1283號裁定應執行有期徒刑1 年9 月；被告於91年10
    月1 日入監接續執行前揭5 罪，於94年11月4 日縮短刑期假
    釋出監，經臺灣宜蘭地方法院94年度聲字第689 號裁定假釋
    期間付保護管束，保護管束期間至95年3 月26日屆滿，假釋
    未經撤銷，視為執行完畢等情，亦有前揭最高法院被告前案
    紀錄表足參，是被告於前次徒刑之執行完畢後，5 年以內故
    意再犯本件有期徒刑以上之罪，為累犯，應依法加重其刑。
    爰審酌被告曾因施用毒品而觸法，經觀察勒戒、強制戒治及
    徒刑之執行完畢後，仍不知悔悟，屢犯施用毒品之罪，且施
    用毒品非但戕害身心，亦可能因此危害社會秩序，惟念被告
    犯後坦承犯行，庭訊時態度良好等一切情狀，認為檢察官求
    刑適當（見本院卷第25頁反面），爰量處如主文所示之刑，
    以示懲儆。
三、扣案之白色結晶體1 包（原淨重0.9830公克，取樣0.0003公
    克鑑驗用罄，驗餘淨重0.9827公克），確含毒品危害防制條
    例第2 條第2 項第2 款所定第二級毒品甲基安非他命成分，
    業如前述，爰依毒品危害防制條例第18條第1 項前段之規定
    ，宣告沒收銷燬之。至該包毒品之外包裝袋1 個（重0.38公
    克），為被告所有、裝盛及保存毒品以供施用犯罪所用之物
    ，亦據被告供明在卷（見偵查卷第14頁），爰依刑法第38條
    第1 項第2 款之規定，併予沒收之。
據上論斷，應依刑事訴訟法第284 條之1 、第299 條第1 項前段
，毒品危害防制條例第10條第2 項、第18條第1 項前段，刑法第
11條前段、第47條第1 項、第38條第1 項第2 款，判決如主文。
本案經檢察官葉芳秀到庭執行職務。
中    華    民    國   100    年    5     月    31    日
                  刑事第六庭  法  官  林晏如
上正本與原本無異。
如不服本判決，應於判決送達後10日內，向本院提出上訴狀。
                              書記官  楊盈茹
中    華    民    國   100    年    6     月    2     日
附錄本案論罪科刑法條全文：
毒品危害防制條例第10條
施用第一級毒品者，處 6 月以上 5 年以下有期徒刑。
施用第二級毒品者，處3 年以下有期徒刑。